臺灣桃園地方法院刑事判決　　　　　　　　　　　　　九十一年度交訴字第九七號
　　公　訴　人　臺灣桃園地方法院檢察署檢察官
　　被　　　告　甲○○
右列被告因業務過失致死案件，經檢察官提起公訴（九十一年度偵字第一二六八○號
），本院判決如左︰
    主  文
甲○○從事業務之人，因業務上之過失致人於死，處有期徒刑陸月，如易科罰金，以
參佰元折算壹日。緩刑參年。
     事  實
一、甲○○無犯罪前科。甲○○係職業聯結車司機，駕駛營業用聯結車運送貨物，為
    從事駕駛業務之人，於民國九十一年六月二十四日上午八時十分許駕駛車號ＨＣ
    －二三八號聯結車運送貨物，沿時速限制為五十公里以下之桃園縣新屋鄉縣道由
    新屋往永安方向行駛，行近新屋鄉下田村「永安國小」前之對面亦為巷道口之有
    閃黃燈號誌路段，本應注意車前狀況，隨時採取必要之安全措施，並應減速慢行
    ，作隨時停車之準備，而依當時天候晴、日間自然光、路面乾燥、無缺陷、無障
    礙物、視距良好等一切情況，並無不能注意情事，竟疏未注意，猶以車速五十五
    至五十八公里之車速前駛，適行人黃記有自對向往永安車道之巷道推手推車走出
    來亦疏未注意左右來車即推手推車快速橫越車道至往新屋車道，甲○○見狀雖一
    邊按喇叭示警，一方面趕緊踩煞車並將方向盤向右轉，仍閃避不及而撞上黃記有
    ，致黃記有因此受有右下肢鈍傷骨折，出血性休克，甲○○於車禍發生後，於有
    偵查職權之公務員未發覺其犯罪前，立即跑至「永安國小」警衛室請警衛幫忙報
    警及通知救護車到場將傷者黃記有送醫急救，並留在現場幫忙救護黃記有，而於
    桃園縣警察局楊梅分局永安派出所警員丙○○趕到醫院時向警員丙○○供述車禍
    經過並接受偵訊，黃記有雖經送醫急救，仍因傷重於九十一年六月二十四日下午
    三時四十分許在林口長庚醫院不治死亡。
二、案經甲○○自首暨桃園縣警察局楊梅分局報請台灣桃園地方法院檢察署檢察官相
    驗後偵查起訴。
     理  由
一、右揭事實，業據被告甲○○供述甚詳，並有警製道路交通事故調查報告表及車禍
    現場照片八張附卷可稽。而被害人黃記有因本件車禍受有右下肢鈍傷骨折，出血
    性休克而死亡，亦經台灣桃園地方法院檢察署檢察官督同檢驗員到場相驗屬實，
    製有勘驗筆錄、驗斷書、相驗屍體證明書附卷足憑。而依卷附道路交通事故調查
    報告表所記載內容及現場照片，車禍發生現場係學校前之路段，該路段道路劃有
    行車分向線，最高速限為五十公里，據被告於九十一年八月二十二日本院審理時
    供稱「：當天是小學畢業典禮，我知道會有很多小朋友，所以特別注意右邊學校
    小朋友的動向，我也有看到黃老先生從左邊對向車道巷口推手推車出來，我按喇
    叭示警：（發現黃記有時有無放慢車速？）沒有，仍然以五十五至五十八公里時
    速往前開，因為我當時有按喇叭警告，以為他會警覺，可是我判斷錯誤：」等，
    可見被告未注意車前狀況隨時警戒，且未減速行駛無訛。按行車速度應依標誌之
    規定，而於行經無號誌之交岔路口、學校及其他人車擁擠處所時，應減速慢行，
    作隨時停車之準備，又汽車行駛時，駕駛人應注意車前狀況，並隨時採取必要之
    安全措施，道路交通安全規則第九十三條第一項第三款、第九十四條第三項分別
    定有明文。被告為聯結車司機，考領有職業聯結車執照（有職業聯結車駕駛執照
    影本一紙在卷足稽），自應遵守上開規定。而依當時天候晴、日間自然光、路面
    乾燥、無缺陷、無障礙物、視距良好等一切情況，並無不能注意情事，竟疏未注
    意車前狀況以隨時警戒，猶以車速五十五至五十八公里之速度前駛，致撞及被害
    人黃記有，而肇致本件車禍，使被害人黃記有傷重不治死亡，其有過失甚明，雖
    被害人黃記有疏未注意左右來車即貿然穿越道路，於本件車禍亦與有過失，惟仍
    無法解免被告過失刑責，而被告之過失與被害人黃記有之死亡間，有相當因果關
    係。是本件事證明確，被告犯行洵堪認定。
二、查被告係職業聯結車司機，已據被告供承在卷，並有職業聯結車汽車駕駛執照影
    本一紙在卷足稽，是核被告所為，係犯刑法第二百七十六條第二項之業務過失致
    死罪。被告在肇事後，犯罪被發覺前，即向前來現場處理之桃園縣警察局楊梅分
    局永安派出所警員丙○○報告肇事經過，為對於未發覺之犯罪自首接受裁判，應
    依刑法第六十二條前段之規定減輕其刑。爰審酌被告之素行（無犯罪前科，此有
    臺灣桃園地方法院檢察署刑案資料查註紀錄表、臺灣高等法院被告全國前案記錄
    表及臺灣高等法院檢察署刑案紀錄簡覆表在卷可稽）、過失程度之輕重、被害人
    黃記有死亡造成無法彌補之損害，被害人黃記有於本件車禍亦有過失、被告已與
    被害人黃記有之家屬達成民事和解及賠償損害等一切情狀，量處如主文所示之刑
    ，並諭知易科罰金之折算標準。末查，被告前未曾受有期徒刑以上刑之宣告，此
    有臺灣桃園地方法院檢察署刑案資料查註紀錄表、臺灣高等法院被告全國前案記
    錄表及臺灣高等法院檢察署刑案紀錄簡覆表在卷可稽，其素行尚稱良好，車禍發
    生後立即通知救護車，並在現場幫忙救助傷者，事後又積極與被害人之家屬達成
    和解，已據死者黃記有家屬即證人乙○○到庭陳述甚詳，堪認有悛悔之實據，其
    受本次罪刑之科處，應足收警惕懲儆之效，爾後應能謹慎駕駛，信無再犯之虞，
    本院因認對其所宣告之刑以暫不執行為適當，緩併諭知緩刑三年，以勵自新。
據上論斷，應依刑事訴訟法第二百九十九條第一項前段，刑法第二百七十六條第二項
、第六十二條前段、第四十一條第一項前段、第七十四條第一款，罰金罰鍰提高標準
條例第一條前段、第二條，判決如主文。
本案經檢察官陳美華到庭執行職務。
中      華      民      國    九十一    年      九      月      五      日
                                   臺灣桃園地方法院刑事第五庭
                                           法  官  林 婷 立
右正本證明與原本無異。
如不服本判決，應於判決送達後十日內向本院提出上訴狀( 應附繕本 )，上訴於臺灣
高等法院。
                                           書記官  陳 淑 芬
中      華      民      國    九十一    年      九      月     十八     日
附論罪科刑依據之法條：
刑法第二百七十六條：
因過失致人於死者，處二年以下有期徒刑、拘役或二千元（現已提高十倍為二萬元）
以下罰金。
從事業務之人，因業務上之過失犯前項之罪者，處五年以下有期徒刑或拘役、得併科
三仟元（現已提高十倍為三萬元）以下罰金。
